fr: Équipements sportifs > Loisirs de plein air > Vélo > Accessoires de cyclisme > Remorques de vélo: Remorques cargos pour vélo; Remorques de vélo pour enfants; Remorques de vélo pour animaux
hu: Sportszerek > Szabadtéri kikapcsolódás > Kerékpározás > Kerékpár-kiegészítők > Kerékpár-utánfutók: Teherszállító kerékpár-utánfutók; Gyermekszállító kerékpár-utánfutók; Háziállat-szállító kerékpár-utánfutók
el: Αθλητικά είδη > Υπαίθριες δραστηριότητες αναψυχής > Ποδηλασία > Αξεσουάρ ποδηλάτου > Τρέιλερ ποδηλάτου: Ρυμουλκούμενα μεταφοράς φορτίου για ποδήλατο; Παιδικά ρυμουλκούμενα ποδηλάτου; Ρυμουλκούμενα ποδηλάτου για κατοικίδια
hr-HR: Sportska oprema > Rekreacija na otvorenom > Biciklizam > Pribor za bicikle > Prikolice za bicikle: Teretne prikolice za bicikle; Prikolice za dječje bicikle; Prikolice za bicikle za ljubimce
sk-SK: Športový tovar > Exteriérové rekreakčné športy > Bicyklovanie > Príslušenstvo pre bicykle > Prívesy na bicykle: Prívesy na bicykle; Detské bicyklové prívesy; Prívesy pre zvieratá na bicykle
vi: Dụng cụ thể thao > Giải trí ngoài trời > Đạp xe > Linh kiện xe đạp > Rơ-moóc xe đạp: Rơ moóc xe đạp chở hàng; Rơ moóc xe đạp chở trẻ em; Rơ moóc xe đạp chở thú cưng
da: Sportsartikler > Friluftsliv > Cykling > Cykeltilbehør > Cykeltrailere: Bagageanhængere til cykler; Cykelanhængere til børn; Cykelanhængere til kæledyr
cs: Sportovní potřeby > Outdoorové aktivity > Cyklistika > Jízdní kola – příslušenství > Vozíky ke kolům: Nákladní vozíky za kolo; Dětské vozíky za kolo; Vozíky za kolo pro zvířata
nl: Sportartikelen > Buitenrecreatie > Fietsen > Fietsaccessoires > Fietstrailers: Bagagefietskarren; Fietskarren voor kinderen; Fietskarren voor huisdieren
tr: Spor Malzemeleri > Açık Hava Etkinlikleri > Bisiklet > Bisiklet Aksesuarları > Bisiklet Römorkları: Bisiklet kargo römorkları; Çocuk bisiklet römorkları; Evcil hayvan bisiklet römorkları
zh-CN: 体育用品 > 户外休闲 > 自行车用品 > 自行车配件 > 自行车拖车: 自行车货运拖车; 儿童自行车拖车; 宠物自行车拖车
sv: Sportartiklar > Utomhusaktiviteter > Cykling > Cykeltillbehör > Cykelvagnar: Cykelkärror; Cykelvagnar för barn; Cykelvagnar för husdjur
it: Articoli sportivi > Ricreazione outdoor > Ciclismo > Accessori per biciclette > Rimorchi per bicicletta: Rimorchi da carico per bicicletta; Rimorchi per bicicletta per bambini; Rimorchi per bicicletta per animali domestici
th: อุปกรณ์กีฬา > สันทนาการกลางแจ้ง > ปั่นจักรยาน > อุปกรณ์จักรยาน > ที่พ่วงจักรยาน: รถพ่วงจักรยานบรรทุกสัมภาระ; รถพ่วงจักรยานสำหรับเด็ก; รถพ่วงจักรยานสำหรับสัตว์เลี้ยง
es: Equipamiento deportivo > Actividades al aire libre > Ciclismo > Accesorios para bicicletas > Remolques para bicicletas: Remolques de carga para bicicleta; Remolques de bicicleta para niños; Remolques de bicicleta para mascotas
pl: Sprzęt sportowy > Rekreacja na świeżym powietrzu > Kolarstwo > Akcesoria do rowerów > Przyczepki rowerowe: Towarowe przyczepki rowerowe; Przyczepki rowerowe dla dzieci; Przyczepki rowerowe dla zwierząt
ko: 스포츠용품 > 야외 레크레이션 > 사이클링 > 자전거 부대용품 > 자전거 트레일러: 자전거 화물 트레일러; 아동용 자전거 트레일러; 반려동물 자전거 트레일러
ru: Спортивные товары > Активный отдых на открытом воздухе > Езда на велосипеде > Аксессуары для велосипедов > Прицепы для велосипедов: Грузовые велоприцепы; Детские велоприцепы; Велоприцепы для животных
pt-PT: Artigos de desporto > Atividades recreativas no exterior > Ciclismo > Acessórios para bicicleta > Atrelados para bicicleta: Atrelados de carga para bicicleta; Atrelados de bicicleta para crianças; Atrelados de bicicleta para animais de estimação
en: Sporting Goods > Outdoor Recreation > Cycling > Bicycle Accessories > Bicycle Trailers: Bicycle Cargo Trailers; Child Bicycle Trailers; Pet Bicycle Trailers
lt-LT: Sporto prekės > Poilsis lauke > Dviračių sportas > Dviračių priedai > Dviračių priekabos: Dviračių krovininės priekabos; Vaikiškos dviračių priekabos; Naminių gyvūnų dviračių priekabos
ja: スポーツ用品 > 屋外レクリエーション > サイクリング > 自転車関連用品 > 自転車用トレーラー: 自転車用カーゴトレーラー; 子供用自転車トレーラー; ペット用自転車トレーラー
ro-RO: Articole sportive > Recreere în aer liber > Ciclism > Accesorii pentru biciclete > Remorci pentru biciclete: Remorci cargo pentru bicicletă; Remorci pentru copii la bicicletă; Remorci de bicicletă pentru animale de companie
fi: Urheilutarvikkeet > Ulkoharrasteet > Pyöräily > Pyöräilytarvikkeet > Polkupyöräkärryt: Polkupyörän tavarakärryt; Lasten pyöräkärryt; Lemmikkien pyöräkärryt
sl-SI: Športna oprema > Rekreacija na prostem > Kolesarjenje > Dodatki za kolesa > Prikolice za kolesa: Prikolice za kolesa; Otroške kolesarske prikolice; Prikolice za kolesa za ljubljenčke
de: Sportartikel > Outdoor-Aktivitäten > Radfahren > Fahrradzubehör > Fahrradanhänger: Fahrrad-Lastenanhänger; Kinder-Fahrradanhänger; Haustier-Fahrradanhänger
zh-TW: 體育用品 > 室外休閒 > 單車 > 自行車配件 > 自行車拖車: 自行車載貨拖車; 兒童自行車拖車; 寵物自行車拖車
bg-BG: Спортни стоки > Спортни занимания на открито > Колоездене > Аксесоари за велосипеди > Ремаркета за велосипеди: Товарни ремаркета за велосипеди; Ремаркета за детски велосипеди; Колички за домашни любимци за велосипед
pt-BR: Artigos esportivos > Atividades ao ar livre > Ciclismo > Acessórios para bicicletas > Trailers para bicicletas: Reboques de carga para bicicleta; Reboques de bicicleta para crianças; Reboques de bicicleta para pets
nb: Sportsutstyr > Friluftsliv > Sykling > Sykkeltilbehør > Sykkeltilhengere: Lastehengere for sykkel; Sykkelhengere for barn; Sykkelhengere for kjæledyr